# 现流分类需要考虑管理层对某些项目的未来持有和处置费意图

提问人：18855190680 时间：2020-06-22 11:23:00
现流现流5.png5.png (198.34 KB, 下载次数: 0)
昨天 11:14 上传
各位老师好，请教一个问题：上传图片（现流表编制案例）中所说的“资产负债表项目和现金流量表项目归类的原则取决于这些支出发生时管理层对这些项目的未来持有和处置意图”这句话不是很明白。因为我觉得管理层对某项目的未来持有和处置意图本来就是一个很主观的东西，我们在审计时不可能管理层说是哪种意图我们就相信是哪种意图是吧？所以在审计时是需要管理层提供能证明其持有和处置意图的文件（管理层对该项目决议之类）是吧？但是在另一种情况下，如果管理层就是提供不了能证明其未来持有和处置意图的文件资料，我们该如何处理这个问题呢？谢谢答复

回答人：chenyiwei
一方面是管理层要有明确的意图，且经过适当权限的决策程序；另一方面要提供其他相关证据佐证，如立项时的可行性分析报告等，且与目前的实际操作、运作模式的事实证据相佐证，与行业惯例、一般商业逻辑无矛盾。